【裁判字號】    91,易,4455
【裁判日期】    920128
【裁判案由】    過失傷害
【裁判全文】
臺灣高雄地方法院刑事判決                        九十一年度易字第四四五五號
    公  訴  人  臺灣高雄地方法院檢察署檢察官
    被      告  乙○○  女 四.
右列被告因過失傷害案件，經檢察官提起公訴（九十一年度偵字第二０三五三號），
本院判決如左：
    主  文
乙○○因過失傷害人，處罰金壹仟元，如易服勞役，以參佰元折算壹日。
    事  實
一、乙○○在其位於高雄市○○區○○路三０六號五樓住處飼養乙隻小狗，其應注意
    將其飼養之小狗關於狗籠或採取其他必要之安全措施，以預防該狗咬傷路經其前
    揭住處之住戶，且依當時情狀並無不能注意之情形，竟疏未注意，僅以鐵鍊將該
    狗繫於前開住處四樓、五樓樓梯間外，嗣於民國九十一年八月三日十五時許，適
    有同棟公寓三樓住戶甲○○欲前往頂樓查看頂樓水塔是否故障，該狗竟突然趨近
    甲○○，並猛咬甲○○，致其受有右膝、左膝、左小腿動物咬傷之傷害。
二、案經被害人甲○○訴由高雄市政府警察局新興分局報告台灣高雄地方法院檢察署
    檢察官偵查起訴。
    理  由
一、訊據被告乙○○固不否認確有飼養前揭小狗等情，惟矢口否認有何過失傷害犯行
    ，辯稱：狗不會咬人，是告訴人甲○○故意打狗云云。經查：本件被告如何疏未
    注意，致其飼養之小狗咬傷告訴人等情，業據告訴人迭於警訊、偵查時指訴詳盡
    ，核與證人即當時隨同告訴人前往頂樓之住戶潘林富美之證述情形相符，而告訴
    人確遭狗咬傷受有前開傷害一事，亦有大千醫院診斷證明書一紙在卷可資佐證，
    足見告訴人指訴其遭被告所飼養之狗咬傷等語，確係真實而可採信，被告之前開
    辯解自不足採。又被告既為該狗之飼主，即係該狗之占有人，自應注意將其飼養
    之狗關於狗籠或採取其他必要之安全措施，以預防該狗任意咬傷他人，乃被告竟
    疏未注意，致告訴人遭該狗咬傷，其過失責任已明，並與告訴人之受傷，具有相
    當因果關係，是本件事證明確，被告犯行洵堪認定，應依法加以論科。
二、核被告所為，係犯刑法第二百八十四條第一項前段之過失傷害罪。爰審酌被告之
    犯罪動機、目的、手段，與生活狀況、品行、智識程度，於本院審理時仍飾詞卸
    責、否認犯行，暨告訴人所受傷害尚非重大等一切情狀，量處如主文所示之刑，
    並諭知易服勞役之折算標準，以示儆懲。
據上論斷，應依刑事訴訟法第二百九十九條第一項前段，刑法第二百八十四條第一項
前段、第四十二條第二項，罰金罰鍰提高標準條例第一條前段、第二條，判決如主文
。
本案經檢察官郭麗娟到庭執行職務。
中      華      民      國    九十二    年      一      月    二十八    日
                                    臺灣高雄地方法院刑事第五庭
                                        審判長法  官    陳淑卿
                                              法  官    林家賢
                                              法  官    張茹棻
右正本證明與原本無異。
如不服本判決，應於判決送達後十日內，向本院提出上訴狀。
                                              書記官    李忠霖
中      華      民      國    九十二    年      一      月    二十八    日
附錄法條
中華民國刑法第二百八十四條
 (過失傷害罪)
因過失傷害人者，處六月以下有期徒刑、拘役或五百元以下罰金，致重傷
者，處一年以下有期徒刑、拘役或五百元以下罰金。
從事業務之人，因業務上之過失傷害人者，處一年以下有期徒刑、拘役或
一千元以下罰金，致重傷者，處三年以下有期徒刑、拘役或二千元以下罰
金。


司法院資訊處製作；財團法人民間司法改革基金會備份。
